【裁判字號】    98,交抗,32
【裁判日期】    980218
【裁判案由】    聲明異議
【裁判全文】
臺灣高等法院臺南分院交通事件裁定
抗  告  人
即受處分人  甲○○
上列抗告人即受處分人因違反道路交通管理處罰條例案件，不服
臺灣臺南地方法院中華民國97年12月19日裁定（97年度交聲字第
1200號；嘉義區監理所麻豆監理站97年5月5日所為之裁決處分案
號：麻監裁罰字第裁75-ZDQ008957號）提起抗告，本院裁定如下
：
    主  文
抗告駁回。
    理  由
一、原處分意旨略以：受處分人即異議人甲○○（即本件抗告人
    ）其所有之車牌號碼Ｎ８－８５１８號自用一般小客車，於
    民國（下同）九十六年十一月二十二日十一時三十六分許，
    通過新營收費站南下第七車道，因行駛高速公路，於駛進收
    費站繳費時，未依標誌指示過站繳費（未申裝戶行駛電子收
    費車道），經內政部警政署國道公路警察局警員逕行製單舉
    發，嗣經移送機關即交通部公路總局嘉義區監理所麻豆監理
    站以其違規事證明確，依道路交通管理處罰條例第三十三條
    第三項及違反道路交通管理事件統一裁罰標準表，裁處異議
    人罰鍰新臺幣（下同）一千二百元等語。
二、本件異議意旨略以：異議人所有車牌號碼Ｎ８－８５１８號
    喜美小客車，於九十二年九月份即流當於臺南縣佳里鎮金元
    當舖，該車及牌照已非異議人所能管領支配，其違規與異議
    人無涉，因而為此聲明異議，請求撤銷原處分等語。
三、按受處分人，不服道路交通管理處罰條例第八條主管機關所
    為之處罰，得於接到裁決書之翌日起二十日內，向管轄地方
    法院聲明異議；又依上開規定聲明異議之期間，自裁決送達
    之翌日起算，並得依法扣除在途期間；另交通法庭認聲明異
    議不合法律上之程式或其異議權已經喪失者，應以裁定駁回
    之，道路交通管理處罰條例第八十七條第一項、道路交通案
    件處理辦法第十二條、第十八條前段分別定有明文。又按處
    理違反道路交通管理事件，有關文書送達之程序，依行政程
    序法之規定，違反道路交通管理事件統一裁罰基準及處理細
    則第五條定有明文。再按送達，於應受送達人之住居所、事
    務所或營業所為之。但在行政機關辦公處所或他處會晤應受
    送達人時，得於會晤處所為之；於應送達處所不獲會晤應受
    送達人時，得將文書付與有辨別事理能力之同居人、受僱人
    或應送達處所之接收郵件人員，行政程序法第七十二條第一
    項、第七十三條第一項分別定有明文。
四、經查：抗告人甲○○就交通部公路總局嘉義區監理所麻豆監
    理站九十七年五月五日所為之裁決處分（處分案號：麻監裁
    罰字第裁７５－ＺＤＱ００８９５７號）聲明異議，惟上開
    裁決書已按異議人之住所地即戶籍址「臺南縣麻豆鎮安業３
    ２號」掛號郵寄，異議人復自陳住於該址，此觀卷附異議人
    個人基本資料查詢及聲請異議狀各一份即明。該送達雖不獲
    會晤應受送達人即異議人，然已於九十七年五月六日由其同
    居人即異議人之母「林金霞」收受無訛，此有移送機關送達
    證書一紙附卷可稽，依前揭說明，其送達程序自無違誤。又
    道路交通案件處理辦法第十二條規定交通案件聲明異議之在
    途期間，居住於臺灣地區者，當事人居住於處罰機關所在之
    鄉、鎮、市（包括縣轄市、省轄市及院轄市），不扣除在途
    期間，法院訴訟當事人在途期間標準第四條第一項第一款亦
    有明文，而異議人係住在臺南縣麻豆鎮，與處罰機關所在之
    臺南縣麻豆鎮，係同一鄉鎮，因此無庸扣除在途期間。是自
    異議人於九十七年五月六日合法受本件裁決書送達之翌日即
    九十七年五月七日起算，異議期間已於九十七年五月二十六
    日屆滿。然異議人遲至九十七年九月二十二日始具狀提出聲
    明異議，有聲明異議狀上所蓋之公路總局麻豆監理站收文章
    戳附卷可憑，是本件異議人異議顯已逾越法定聲明異議不變
    期間，其聲明異議自不合法律上程式，且無從補正，因而原
    審依道路交通管理處罰條例第八十七條、道路交通案件處理
    辦法第十八條規定，並審酌前揭說明，將抗告人之異議駁回
    。本院經核其認事用法，均無不當，裁定亦稱妥適。抗告人
    之抗告意旨，猶執前詞，認原審裁定不當云云，為無理由，
    應予駁回。
五、據上論斷，應依道路交通案件處理辦法第26條，刑事訴訟法
    第412條，裁定如主文。
中    華    民    國    98    年    2     月    18    日
                  刑事第五庭    審判長法  官  楊明章
                                      法  官  戴勝利
                                      法  官  顏基典
以上正本證明與原本無異。
不得再抗告。
                                      書記官  呂嘉文
中    華    民    國    98    年    2     月    18    日


司法院資訊處製作；財團法人民間司法改革基金會備份。
